【裁判字號】    96,易,315
【裁判日期】    970305
【裁判案由】    竊盜
【裁判全文】
臺灣臺東地方法院刑事判決               96年度易字第315號
公  訴  人  臺灣臺東地方法院檢察署檢察官
被      告  己○○
上列被告因竊盜案件，經檢察官提起公訴（96年度偵字第1841號
），本院判決如下：
    主  文
己○○犯如附表所示之罪，均累犯，各處如附表所示之刑，應執
行有期徒刑壹年貳月。
    事  實
一、己○○前於民國95年間，因公共危險、竊盜及公共危險等案
    件，經本院以95年度交簡字第110號及95年度易字第199號分
    別判處有期徒刑3月、6月、4月確定，並經本院以96年度聲
    字第16號裁定應執行有期徒刑1年確定。嗣因中華民國96年
    罪犯減刑條例施行，經本院於96年7月16日以96年聲減字第
    46號裁定將上開宣告刑減刑後，定應執行有期徒刑6月確定
    ，己○○於同日縮刑期滿執行完畢。詎仍不知悔改，復基於
    意圖為自己不法所有之犯意，先於附表編號一所示之時間、
    地點，見附表編號一所示之機車及放置於該機車腳踏板上之
    棕色半罩式安全帽1頂停放於上址，機車鑰匙未取下，即自
    行戴用該安全帽，啟動上開機車供己代步而竊取之。己○○
    竊得上開機車及安全帽供己使用後，因考量機車油料可能用
    盡，竟分別基於意圖為自己不法所有之犯意，再於附表編號
    二至四所示之時間、地點，藉戊○○、丙○○、乙○○所有
    之如附表編號二至四所示之機車鑰匙未取下之機會，先後竊
    取渠等之上開機車，並繼續使用上開竊得之棕色半罩式安全
    帽騎乘陸續竊得之上開機車供己代步，且分別於竊取次一部
    機車時，將所竊取之上一部機車棄置於竊取次一部機車之地
    點（即附表編號一之失竊機車棄置於附表編號二之犯罪地點
    ，以此類推；詳如附表所示）；又基於意圖為自己不法所有
    之犯意，於96年8月2日下午4時許，騎乘如附表編號四所示
    之機車前往臺東市森林公園之活水湖旁，趁辛○○在活水湖
    內游泳之際，徒手竊取辛○○放置在活水湖岸上之長褲1條
    （長褲口袋內有序號為0000-0000-0000-000號之手機1支及
    新臺幣50元）得逞，己○○將長褲口袋內之手機及現金取走
    後，即將長褲丟棄於臺東市森林公園內之路邊。迄於96年8
    月3日上午6時許，為警在臺東市往中華大橋方向之路上（起
    訴書誤載為臺東市森林公園內）查獲己○○騎乘附表編號四
    所示之贓車，並當場扣得庚○○遭竊之上開棕色安全帽1頂
    （已經庚○○之母丁○○領回，惟庚○○復於96年10月12日
    在馬偕醫院臺東分院遺失）、辛○○遭竊之手機1支（已經
    辛○○領回）及車號P5Z－768機車鑰匙1支（已經乙○○領
    回）、鑰匙3支等物，而悉上情。
二、案經臺東縣警察局移送臺灣臺東地方法院檢察署檢察官偵查
    起訴。
    理  由
壹、程序部分（證據能力部分）
    按被告以外之人於審判外之言詞或書面陳述，除法律有規定
    者外，不得作為證據；又被告以外之人於審判外之陳述，雖
    不符合同法第159條之1至第159條之4之規定，但經當事人於
    審判程序同意作為證據，法院審酌該言詞陳述或書面陳述作
    成時之情況，認為適當者，亦得為證據。當事人、代理人或
    辯護人於法院調查證據時，知有第159條第1項不得為證據之
    情形，而未於言詞辯論終結前聲明異議者，視為有前項之同
    意，刑事訴訟法第159條第1項及第159條之5分別定有明文。
    查本判決下列所引用之各該被告以外之人於審判外之言詞或
    書面陳述，經當事人於本院審理時均同意作為本案之證據，
    且迄至言詞辯論終結前亦未再聲明異議，本院審酌此等證據
    資料製作時之情況，尚無違法不當及證明力明顯過低之瑕疵
    ，亦認為以之作為證據應屬適當，故揆諸前開規定，爰依刑
    事訴訟法第159條之5規定，認前揭證據資料均有證據能力。
貳、實體部分
一、附表編號四、五之事實部分：
    訊據被告己○○對附表編號四、五所揭之竊盜犯罪事實，迭
    於警詢、偵訊及本院審理時均坦白承認，核與證人即被害人
    乙○○於警詢及本院審理時、辛○○於警詢時所指述之情節
    相符，並有臺東縣警察局交通隊贓物認領保管單2紙、被害
    人失竊物品（手機）照片4張、P5Z-768號重型機車車籍查詢
    資料1紙、車輛尋獲電腦輸出單1紙等在卷可稽，足認被告之
    任意性自白與上開事實相符，此部分事實之事證已臻明確，
    其前揭犯行洵堪認定，應予依法論科。
二、附表編號一至三之事實部分：
    訊據被告矢口否認有何附表編號一至三所示之竊盜事實，辯
    稱：這些都是警察要推給伊的，伊被查獲時戴的安全帽是一
    般很普通的安全帽，本掛在乙○○上開機車的座墊下方勾勾
    上，何以被害人丁○○認為是她的，且失竊機車並無伊的指
    紋云云。經查：
（一）附表編號四所示之被害人乙○○發現其機車遭竊時，同時
      在失竊地點發現有附表編號三所示之機車停放於現場，且
      附表編號三所示之機車於乙○○失竊機車前停放其機車時
      ，尚未出現在現場；又附表編號三所示之被害人丙○○發
      現其機車遭竊時，同時在失竊地點發現有附表編號二所示
      之機車停放於現場，且附表編號二所示之機車於丙○○失
      竊機車前停放其機車時，尚未出現在現場；又附表編號二
      所示之被害人戊○○發現其機車遭竊時，同時在失竊地點
      發現有附表編號一所示之機車停放於現場，且附表編號一
      所示之機車於戊○○失竊機車前停放其機車時尚未出現在
      現場等情，業經證人即被害人乙○○、丙○○、戊○○於
      警詢時證述明確（見警卷第11、23、19頁），復於本院審
      理時到庭結證一致在卷（見本院卷第95、99、101頁）。
      又附表編號一、二所示之機車，於失竊之後遭尋獲時，其
      油料情形均呈現使用殆盡乙情，亦據證人庚○○、戊○○
      於本院審理時結證明確（見本院卷第98、148頁）。綜此
      以觀，可知附表編號一至三所示之機車確有於遭失竊後，
      遭棄置於次一機車失竊地點之情形（詳如附表所示）甚明
      。且附表編號一、二所示之機車係因油料使用殆盡，而遭
      棄置於附表編號二、三所示之失竊地點乙節亦甚明確。
（二）再查，被告於上開時、地為警查獲其騎乘附表編號四所示
      之機車時，亦同時查獲並扣得其頭戴棕色半罩式安全帽1
      頂等情，為被告於警詢、偵訊及本院審理時所是認。而上
      開安全帽與附表編號一所示之被害人庚○○失竊機車時一
      併失竊之安全帽，其款式（半罩式）、顏色（棕色）、附
      有帽帶、同屬「SYM」品牌等特徵均屬一致等情，業據證
      人庚○○於本院審理時，經本院提示上開安全帽之照片（
      見警卷第31頁及本院卷第119頁）予庚○○辨認後結證甚
      詳（見本院卷第148頁），且庚○○亦證述其使用之上開
      安全帽乃其母親丁○○所給予乙節，而丁○○亦在被告於
      96年8月3日遭查獲時，至警局指認上開扣案安全帽為其所
      有，並將安全帽領回，有卷附指認照片資料2紙（見警卷
      第31頁及本院卷第119頁）及贓物認領保管單1紙（見警卷
      第28頁）可佐。綜上，足認被告查獲時扣得之棕色半罩式
      安全帽1頂，確屬被害人庚○○失竊上開機車時，一併失
      竊之安全帽無疑。附帶說明者，證人丁○○雖於本院審理
      時證稱：係其大兒子庚○○陪其至警局指認安全帽，但其
      好像未看到安全帽，只看到照片等語，惟證人庚○○則於
      本院審理時證稱：其並未與其母親丁○○同去指認安全帽
      ，亦不知誰去指認安全帽，因其家中失竊過兩次機車及安
      全帽，印象中這次並未陪母親去指認等語（見本院卷第14
      8、149頁）；執是，丁○○於本院審理時之上開證述即可
      能為記憶錯誤所致。參以，丁○○領回上開安全帽之事實
      不惟有前開贓物認領保管單可考，且於案發後經本院函請
      臺東縣警察局協助保持上開安全帽之原貌時，丁○○稱上
      開安全帽尋獲後由其兒子庚○○使用，庚○○則稱上開安
      全帽業於96年10月12日在臺東馬偕醫院遺失等情，有臺東
      縣警察局之查證報告1份附卷足憑（見本院卷第61頁）。
      顯見，丁○○領回上開安全帽後不僅由庚○○繼續使用，
      更因於使用時，又於上開時、地遺失；若丁○○未於被告
      遭查獲時在警局指認並領回上開安全帽，又何能繼續使用
      上開安全帽，甚而遺失。因此，證人丁○○於本院審理時
      之上開證述，容有疑義，其指認並領回上開安全帽之事實
      ，實堪認定。
（三）承上以觀，附表編號一所示之機車及放置於該機車腳踏板
      上之棕色安全帽1頂於附表編號一所示時、地失竊後，機
      車部分又於附表編號二所示機車之失竊地點尋獲，附表編
      號二、三所示之機車，亦均分別於附表編號三、四所示機
      車之失竊地點尋獲，附表編號一、二所示之機車於尋獲時
      ，甚至有油耗殆盡之情形，而被告於遭查獲騎乘附表編號
      四所示之機車時，使用之棕色半罩式安全帽1頂又係附表
      編號一所示之機車失竊時，一併失竊之安全帽；沿此脈絡
      溯及而上，能為上開連環式竊盜行為者，非被告不能為之
      ，否則何可呈現前述上開機車失竊及尋獲之情形，而終在
      被告騎乘其竊取之附表編號四所示之機車時，復尋獲附表
      編號一所示時、地失竊之同一安全帽；若如上之失竊與查
      獲情形僅有一次，尚能委稱為巧合，然本件有4部機車失
      竊而呈現上開失竊與尋獲之地緣連帶關係，並有上開安全
      帽1頂佐證此連環式竊盜行為，可見上開連帶關係實非偶
      然，如謂巧合，熟人能信。被告固辯稱：上開安全帽乃一
      般普通之安全帽，本掛在乙○○上開機車的座墊下方勾勾
      上，何能認定為附表編號一所示之被害人所有云云。惟上
      開安全帽確為被害人庚○○所使用乙情，業經證人丁○○
      、庚○○證述如前，而丁○○、庚○○於本院審理時亦均
      能明確證稱上開安全帽確為其失竊之安全帽無誤；且證人
      乙○○於本院審理時亦到庭結證上開安全帽非其所有，亦
      未曾掛在其失竊之機車上等語（見本院卷第96、97頁），
      顯見被告所執前詞，與事實不符，委難採信。又被告於本
      院準備程序時請求於附表編號一至三所示之機車鑑驗是否
      有其指紋，本院經函請臺東縣警察局對上開機車進行採證
      比對後，並未獲得可資比對之指紋等情，有臺東縣警察局
      勘查採證報告1份附卷可參（見本院卷第52頁）。惟按法
      院認定犯罪事實，係綜合調查所得之ㄧ切直接證據與間接
      證據，本於自由心證而為判斷，而自由心證之運用，則受
      論理法則與經驗法則之支配；本件固無法於上開機車採獲
      足資比對之指紋，然上開犯罪事實，已有前揭人證與書證
      作為依據，且上開證據依論理法則與經驗法則而為評斷後
      ，被告所為此部分竊盜犯行，已臻昭然，縱無法採獲可資
      比對指紋之原因，亦不影響被告此部分事實之成立，況無
      法採獲指紋或因機車經被害人領回使用後已遭破壞，或因
      留存之指紋本不完整，或因其他外力因素有以致之，但並
      不等同於被告未曾在上開機車留下指紋，亦不等同被告並
      未竊取上開機車。是以，被告此部分辯解，仍無法據為對
      其有利之判斷。此外，此部分之犯罪事實並有贓物認領保
      管單2紙、扣案安全帽照片4張、車籍查詢資料2紙、車輛
      尋獲電腦輸出單4紙、刑案現場測繪圖1紙附卷可稽。
（四）綜上所述，被告上開所辯，顯屬事後卸責之詞，咸無可採
      。此部分事實之事證亦臻明確，被告此部分竊盜犯行已堪
      認定，應予依法論科。
三、核被告己○○上開所為，均係犯刑法第320條第1項之普通竊
    盜罪。被告上揭所犯各罪，均係基於各別之犯意而分別起意
    為之，被害人亦不相同，均應予分論併罰。查被告有如犯罪
    事實欄所載論罪科刑執行情形，有卷附臺灣高等法院被告前
    案紀錄表1份可按，其受有期徒刑執行完畢後5年以內再故意
    犯本案法定刑為有期徒刑之罪，為累犯，均應依刑法第47條
    第1項規定各加重其刑。爰審酌被告不思以正途營生，竟因
    一己私慾而一再恣意竊取他人財物，對社會治安影響甚鉅，
    兼衡其犯罪之動機、目的、所竊物品之價值，及其犯罪後坦
    承部分犯行，其智識程度、生活情況等一切情狀，各量處如
    主文所示之刑，並定其應執行之刑。至於扣案鑰匙3支，被
    告否認為其所有，亦非供本案犯罪所用之物（經本院函請臺
    東縣警察局就上開鑰匙嘗試啟動附表編號一至四所示之機車
    ，均無法啟動；見本院卷第60、62、63頁）或違禁物，爰不
    另為沒收之諭知，併此說明。
據上論斷，應依刑事訴訟法第299條第1項前段，刑法第320條第1
項、第47條第1項、第51條第5款，刑法施行法第1條之1第1項、
第2項前段，判決如主文。
本案經檢察官甲○○到庭執行職務
中    華    民    國    97    年    3     月    5    日
                  刑事第二庭  審判長法  官  李水源
                                    法  官  康文毅
                                    法  官  盧亨龍
以上正本證明與原本無異。
如不服本判決應於收受本判決後10日內向本院提出上訴書狀；上
訴書狀應敘述具體理由。未敘述上訴理由者，應於上訴期間屆滿
後20日內向本院補提理由書狀（均須按他造當事人之人數附繕本
）。「切勿逕送上級法院」。
告訴人或被害人對於本判決如有不服，請書具不服之理由狀，請
求檢察官上訴者，其上訴期間之計算係以檢察官收受判決正本之
日期為準。
                                    書記官  石佳琪
中    華    民    國    97    年    3     月    5     日
附表：
┌──┬────┬────┬───┬────┬───┬───┐
│編號│犯罪時間│犯罪地點│被害人│失竊機車│所犯法│罪名及│
│    │        │        │      │及價值  │條    │宣告刑│
├──┼────┼────┼───┼────┼───┼───┤
│    │96年7月 │臺東縣臺│庚○○│WFG-995 │刑法第│己○○│
│一  │25日晚上│東市海濱│（登記│號輕型機│320條 │竊盜，│
│    │10時許  │公園    │車主為│車、棕色│第1項 │累犯，│
│    │        │        │庚○○│半罩式安│      │處有期│
│    │        │        │之母陳│全帽1個 │      │徒刑肆│
│    │        │        │月娥）│        │      │月    │
│    │        │        │      │        │      │      │
│    │        │        │      │        │      │      │
│    │        │        │      │        │      │      │
│    │        │        │      │        │      │      │
├──┼────┼────┼───┼────┼───┼───┤
│    │96年7月 │臺東縣臺│戊○○│PTS-987 │同上  │己○○│
│二  │26日上午│東市臨海│      │號重型機│      │竊盜，│
│    │5時許   │路1段138│      │車（車上│      │累犯，│
│    │        │巷139弄 │      │有粉紅色│      │處有期│
│    │        │77之1號 │      │安全帽1 │      │徒刑肆│
│    │        │前（即尋│      │頂）    │      │月    │
│    │        │獲編號一│      │        │      │      │
│    │        │失竊機車│      │        │      │      │
│    │        │之地點）│      │        │      │      │
├──┼────┼────┼───┼────┼───┼───┤
│    │96年7月 │臺東縣太│丙○○│NK3-163 │同上  │己○○│
│三  │26日上午│麻里鄉美│      │號重型機│      │竊盜，│
│    │7時20分 │和路92之│      │車      │      │累犯，│
│    │許      │6號前（ │      │        │      │處有期│
│    │        │即尋獲編│      │        │      │徒刑肆│
│    │        │號二失竊│      │        │      │月    │
│    │        │機車之地│      │        │      │      │
│    │        │點）    │      │        │      │      │
├──┼────┼────┼───┼────┼───┼───┤
│    │96年7月 │臺東縣臺│乙○○│P5Z-768 │同上  │己○○│
│四  │28日晚上│東市富崗│      │號重型機│      │竊盜，│
│    │11時許  │街117號 │      │車（車上│      │累犯，│
│    │        │前（即尋│      │放有行車│      │處有期│
│    │        │獲編號三│      │執照、強│      │徒刑肆│
│    │        │失竊機車│      │制責任險│      │月    │
│    │        │之地點）│      │保險卡、│      │      │
│    │        │        │      │旅行社營│      │      │
│    │        │        │      │業登記證│      │      │
│    │        │        │      │正本）  │      │      │
├──┼────┼────┼───┼────┼───┼───┤
│    │96年8月2│臺東縣臺│辛○○│手機1支 │同上  │己○○│
│五  │日下午4 │東市森林│      │及現金新│      │竊盜，│
│    │時許    │公園活水│      │臺幣50元│      │累犯，│
│    │        │湖旁    │      │        │      │處有期│
│    │        │        │      │        │      │徒刑│
│    │        │        │      │        │      │月    │
└──┴────┴────┴───┴────┴───┴───┘
附錄本案論罪科刑法條全文：
刑法第320條第1項：
意圖為自己或第三人不法之所有，而竊取他人之動產者，為竊盜
罪，處5年以下有期徒刑、拘役或500元以下罰金。


司法院資訊處製作；財團法人民間司法改革基金會備份。
